【裁判字號】    96,訴,315
【裁判日期】    970221
【裁判案由】    違反毒品危害防制條例
【裁判全文】
臺灣雲林地方法院刑事判決               96年度訴字第315號
公  訴  人  臺灣雲林地方法院檢察署檢察官
被      告  甲○○
                    現於臺灣雲林看守所羈押中
選任辯護人  張育誠律師
            簡承佑律師
上列被告因違反毒品危害防制條例案件，經檢察官提起公訴（96
年度偵字第1522號），本院判決如下：
    主  文
甲○○販賣第二級毒品，累犯，處有期徒刑捌年。扣案之安非他
命陸小包（驗餘重拾伍點零貳柒公克，含陸個塑膠袋及陸張標籤
）沒收銷燬之；扣案門號0000000000號之行動電話（
含SIM 卡）壹支及電子磅秤壹個，均沒收之；因販賣毒品所得新
臺幣萬玖仟元沒收之，如全部或一部不能沒收時，以其財產抵
償之。
被訴販賣第一級毒品部分無罪。
    事  實
一、甲○○前於民國95年間因持有第一級毒品、施用第二級毒品
    而違反毒品危害防制條例案件，經臺灣嘉義地方法院分別以
    95年度嘉簡字第1275號、95年度嘉簡字第1569號判處有期徒
    刑3 月、3 月，並各別於95年11月8 日、96年3 月5 日易科
    罰金甫執行完畢。猶不知警惕，竟基於販賣第二級毒品甲基
    安非他命之犯意，自95年10月某日起至96年2 月28日止，在
    其位於嘉義市○區○○里○○○路72巷23號住處以一錢新臺
    幣（下同）10,000元販賣第二級毒品甲基安非他命予綽號「
    阿華」之丙○○2 次，另於同時間內，在雲林縣天元小築旅
    館以四分之一錢3,000 元之價格販賣甲基安非他命予丙○○
    3 次，合計販賣毒品所得為29,000元。又於95年11月間之不
    詳時間，在同上住處，以一錢10,000元之價格，販賣第二級
    毒品甲基安非他命一錢予綽號「可組（臺語）」之戊○○1
    次。嗣於96年3 月13日凌晨5 時許，在雲林縣虎尾鎮御花園
    汽車旅館經警查獲，並扣得甲○○所有之海洛因3 小包（毛
    重18.4公克，驗後合計淨重17.63 公克）、甲基安非他命6
    小包（驗餘重15.027公克、含6 個塑膠袋及6 張標籤）、門
    號0000000000號行動電話（含SIM 卡）1 支、電子磅秤1 個
    及吸食器1 組，及另案稱丁○○所有之海洛因1 包（毛重2.
    16公克，驗後淨重1.83公克）、另案稱乙○○所有之海洛因
    7 小包（毛重11.08 公克，驗後1 包未發現含法定毒品成份
    淨重3.31公克、2 包含微量海洛因成分淨重4.75公克純度以
    0.50％計純質淨重0.02公克、4 包含海洛因成份合計淨重1.
    08公克純度24.58 ％純質淨重0.27公克）等物，始得知上情
    。
二、案經雲林縣警察局虎尾分局報請臺灣雲林地方法院檢察署檢
    察官偵查起訴。
    理  由
甲、程序部分（證據能力之認定）：
壹、按被告以外之人於審判外之陳述，雖不符刑事訴訟法第159
    條之1 至之4 等4 條之規定，而經當事人於審判程序同意作
    為證據，法院審酌該言詞陳述或書面陳述作成時之情況，認
    為適當者，亦得為證據，刑事訴訟法第159 條之5 第1 項定
    有明文。查本案檢察官起訴認被告涉犯上開罪嫌所憑之證人
    曾政豪96年3 月13日偵訊筆錄、曾政豪96年5 月25日及96年
    6 月8 日另案（即本院96年度訴字第316 號，被告丁○○）
    審判筆錄、乙○○96年3 月13日第1 次、第2 次警詢筆錄、
    乙○○96年3 月13日偵訊筆錄及結文、丙○○96年4 月14日
    偵訊筆錄及結文、戊○○96年4 月23日偵訊筆錄及結文、搜
    索及扣押筆錄暨扣押物品目錄表、現場照片5 張、監聽譯文
    （被告甲○○與證人丁○○交易毒品、被告甲○○與證人戊○○交易毒品、被告甲○○與證人丙○○交易毒品）、法務
    部調查局96年5 月4 日調科壹字第09623039530 號（甲○○
    案之海洛因）鑑定書、行政院衛生署管制藥品管理局96年7
    月16日管檢字第0960006940號（甲基安非他命）鑑定書、法
    務部調查局96年5 月4 日調科壹字第09623039550 號（丁○○案之海洛因）鑑定書、法務部調查局96年5 月調科壹字第
    09623039530 號（乙○○案之海洛因）鑑定書、門號000000
    0000（含SIM 卡）之行動電話1 支、電子磅秤1 個及吸食器
    1 組等證據，業經被告及辯護人於本院審理時表示對該等證
    據之證據能力不爭執，同意使用作為認定事實之依據；本院
    復審酌上開文書、陳述作成時，較無人情施壓或干擾之情形
    ，以之作為證據亦屬適當，是上開文書、陳述均具有證據能
    力。
貳、次按被告以外之人於審判外之言詞或書面陳述，除法律有規
    定者外，不得作為證據；又被告以外之人於檢察事務官、司
    法警察官或司法警察調查中所為之陳述，與審判中不符時，
    其先前之陳述具有較可信之特別情況，且為證明犯罪事實存
    否所必要者，得為證據，刑事訴訟法第159 條第1 項、第15
    9 條之2 分別定有明文。查被告及其辯護人於本案言詞辯論
    終結前爭執證人丁○○於96年3 月13日警詢筆錄之證據能力
    ，而該警詢中之陳述係屬審判外之陳述，又查無其他較可信
    之特別情況，即無傳聞例外規定之適用，該警詢中之陳述自
    不具證據能力。
乙、實體部分：
壹、有罪部分：
一、訊據被告就販賣第二級毒品甲基安非他命予丙○○5 次及戊○○1 次等事實，均坦承不諱，核與證人丙○○、戊○○分
    別於偵查及本院審理時之證述情節大致相符，復有現場照片
    5 張、監聽譯文（被告甲○○與證人戊○○交易毒品、被告
    甲○○與證人丙○○交易毒品）及行政院衛生署管制藥品管
    理局96年7 月16日管檢字第0960006940號（甲基安非他命）
    鑑定書在卷可參，且有扣案之門號0000000000（含SIM 卡）
    行動電話1 支及電子磅秤1 個等物足資佐證，被告自白核與
    上述證據資料相符，其自白堪認可採。
二、至於戊○○購買甲基安非他命一錢之價格為10,000元或15,0
    00元之事實，業經被告於本院審理時供稱：戊○○跟丙○○
    是同居男女朋友，戊○○叫伊調貨給他，伊算他10,000元，
    時間伊忘了等語（詳見本院卷第205 頁反面），核與證人戊○○於偵查中結證稱：向甲○○買過1 次安非他命（指甲基
    安非他命），大約是95年11月份，伊與他剛認識沒有多久買
    的，買一錢是10,000元等語大致相符（詳見偵卷第46、47頁
    ）。再參以證人丙○○與戊○○係同居男女朋友，丙○○向
    被告購買之安非他命（指甲基安非他命）一錢亦為10,000元
    等情，顯均可認定戊○○向被告購買之甲基安非他命一錢應
    為10,000元。雖證人戊○○於本院審理時結證稱係一錢
    15,000 元 ，時間不記得等語（詳見本院卷第173 頁），其
    證述有些許出入之處應係人之記憶因時間經過所造成，實不
    影響此部分販賣毒品所得之認定，附為敘明。
三、綜上所述，被告販賣第二級毒品甲基安非他命予丙○○5 次
    及戊○○1 次之犯行，洵堪認定，應依法論科。
四、論罪科刑之理由：
  (一)核被告甲○○所為，係犯毒品危害防制條例第4 條第2 項販
    賣第二級毒品甲基安非他命之罪。
  (二)被告持有甲基安非他命行為，為販賣甲基安非他命之高度行
    為所吸收，不另論罪。
  (三)按95年7月1日起施行之修正刑法，基於一罪一罰，以實現刑
    罰公平原則之考量，將包含多數侵害法益行為，但科刑上僅
    論以一罪之連續犯及僅成立實質一罪之常業犯規定刪除。然
    為避免流於嚴苛，原可單獨成罪之多數行為，苟依社會通念
    ，認在刑罰上予以單純一罪評價，始符合刑罰公平原則者，
    自應僅總括地論以一罪，但其範圍之認定，須與修法之意旨
    相契合（參見最高法院96年度臺非字第56 號判決意旨參照
    ）。又刑事法若干犯罪行為態樣，本質上原具有反覆、延續
    實行之特徵，立法時既予特別歸類，定為犯罪構成要件之行
    為要素，則行為人基於概括之犯意，在密切接近之一定時、
    地持續實行之複次行為，倘依社會通念，於客觀上認為符合
    一個反覆、延續性之行為觀念者，於刑法評價上，即應僅成
    立一罪，學理上所稱「集合犯」之職業性、營業性或收集性
    等具有重複特質之犯罪均屬之，例如經營、從事業務、收集
    、販賣、製造、散布等行為概念者是（最高法院95年度臺上
    字第1079、4686號判決參照）。本件被告意圖營利而販賣毒
    品之行為，係為實現牟利之犯罪目的，依吾人之生活經驗，
    其犯罪之實行，固以反覆、繼續為常態，且其販賣之時間，
    自95年10月某日起至96年2 月28日止之不詳時間共6 次，時
    間密接，交易地點僅在被告嘉義市住處、天元小築旅館等2
    處；販賣價格及方法均屬雷同或相似；販賣對象僅丙○○、
    戊○○2 人，被告原在水果行販賣水果，有正當職業，竟因
    睡眠不足施用毒品，進而販賣安非他命以求營利，為被告所
    是認，足見被告毒癮甚深，施用毒品之花費甚鉅，益徵被告
    對外購入之毒品，除供自身施用外，自始即具有販賣他人以
    營利之行為決意灼然甚明，是被告上述販賣安非他命之多次
    犯行，依前揭判決意旨，應屬集合犯，而以包括之一行為加
    以評價，方屬妥適。
  (四)查被告前於95年間因持有第一級毒品、施用第二級毒品而違
    反毒品危害防制條例案件，經臺灣嘉義地方法院分別以95年
    度嘉簡字第1275號、95年度嘉簡字第1569號判處有期徒刑3
    月、3 月，並各別於95年11月8 日、96年3 月5 日易科罰金
    甫執行完畢，有臺灣高等法院被告前案紀錄表在卷可參，其
    於5 年內再犯有期徒刑以上之本罪，為累犯，應依法加重其
    刑。
  (五)爰審酌被告為圖私利，竟販毒品甲基安非他命共6 次，四分
    之一錢3 次、一錢3 次，其數量雖不多，惟殘害國民身心健
    康甚鉅，足使社會施用毒品人口增加，而相對提高社會負成
    本，減損勞動生產力，及其於犯罪深知悔悟，犯罪後態度尚
    佳等一切情狀，量處如主文所示之刑示懲。
  (六)扣案之甲基安非他命6 小包（驗餘重15.027公克，含6 個塑
    膠袋及6 張標籤）之檢體外觀為黃色或白色結晶或結晶性粉
    末，檢出「Methamphetamine 成分」為甲基安非他命，屬毒
    品危害防制條例第二級毒品，有行政院衛生署管制藥品管理
    局96年7 月16日管檢字第0960006940號（安非他命）鑑定書
    在卷可參，為查獲之毒品，應依毒品危害防制條例第18條第
    1 項之規定，併予宣告沒收銷燬之。扣案之門號0000000000
    號之行動電話（含SIM 卡）1 支為被告所有、扣案之電子磅
    秤1 個為被告與他人所共有，且均係供犯罪所用之物，業經
    其供明在卷，應依刑法第38條第1 項第2 款併予宣告沒收之
    。另被告販賣第二級毒品甲基安非他命予丙○○之所得為29
    ,000 元 、售予戊○○之所得為10,000元，合計39,000元，
    應依毒品危害防制條例第19條第1 項規定，併予宣告沒收之
    ，如全部或一部不能沒收時，以其財產抵償之。至於扣案之
    吸食器1 組為被告施用毒品所用之物，與本件販賣毒品無關
    ，且於另案之施用海洛因毒品案件中為沒收之（參見附卷之
    本院96年度訴字第499 號判決），爰不為沒收之諭知；又扣
    案之甲○○所有海洛因3 小包（毛重18.4公克，驗後合計淨
    重17.63 公克），雖屬違禁物，然與本案無關（販賣海洛因
    部分認定無罪，詳後述），實不宜予本案中併予宣告沒收，
    均附此敘明。
貳、無罪部分：
一、公訴意旨略以：被告甲○○基於販賣第一級毒品海洛因之犯
    意，而為下列行為：
    (一)自95年12月間起至96年3 月13日止，在嘉義市○區○○里
      ○○○路72巷23號住處，以1 至2 公克值3,000 元至5,00
      0 元不等之價格，販賣第一級毒品海洛因予丁○○10次；
      及於96年3 月12日至96年3 月13日凌晨5 時間，在雲林縣
      虎尾鎮御花園汽車旅館，販賣第一級毒品海洛因1 包（毛
      重2.16公克，驗後淨重1.83公克）予丁○○1 次。
    (二)於96年3 月12日至96年3 月13日凌晨5 時間，在前開御花
      園汽車旅館，以6,000 元之價格，販賣第一級毒品海洛因
      7 小包（毛重11.08 公克，驗後1 包未發現含法定毒品成
      份淨重3.31公克、2 包含微量海洛因成分淨重4.75公克純
      度以0.50％計純質淨重0.02公克、4 包含海洛因成份合計
      淨重1.08公克純度24.58 ％純質淨重0.27公克）予乙○○
      1 次。
    因認此部分亦涉犯毒品危害防制條例第4條第1項之販賣第一
    級毒品海洛因罪嫌等語。
二、按犯罪事實應依證據認定之，無證據不得認定犯罪事實；不
    能證明被告犯罪者，應諭知無罪之判決，刑事訴訟法第154
    條第2 項、第301 條第1 項分別定有明文。次按認定不利於
    被告之事實，須依積極證據，苟積極證據不足為不利於被告
    事實之認定時，即應為有利於被告之認定。再事實之認定應
    憑證據，如未能發現相當證據，或證據不足以證明，自不能
    以推測或擬制之方法，以為裁判基礎；另認定犯罪事實所憑
    之證據，雖不以直接證據為限，間接證據亦包括在內，然無
    論直接或間接證據，其為訴訟上之證明，須於通常一般之人
    均不致於有所懷疑，而得確信其為真實之程度者，始得據之
    為有罪之認定，倘其證明尚未達到此一程度，而有合理性懷
    疑之存在時，即無從為有罪之認定（最高法院30年上字第81
    6 號、30年上字第1831號、40年臺上字第86號及76年臺上字
    第4986號判例意旨參照）。又刑事訴訟法第161 條已於91年
    2 月8 日修正公佈，其第1 項規定：檢察官就被告犯罪事實
    ，應負舉證責任，並指出證明之方法。因此，檢察官對於起
    訴之犯罪事實，應負提出證據及說服之實質舉證責任，倘其
    所提出之證據，不足為被告有罪之積極證明，或其指出證明
    之方法，無從說服法院以形成被告有罪之心證，基於無罪推
    定之原則，自應為被告無罪判決之諭知（最高法院92年臺上
    字第128號判例意旨參照）。
三、公訴人認被告涉犯上開販賣第一級毒品海洛因予丁○○11次
    、乙○○1 次之犯行，無非係以證人丁○○之警詢、偵訊、
    另案（即本院96年度訴字第316 號）審判供述；證人乙○○
    警詢、偵訊證述；搜索及扣押筆錄暨扣押物品目錄表、現場
    照片5 張、監聽譯文（被告甲○○與證人丁○○交易毒品）
    ，及另案丁○○所有之海洛因1 包（毛重2.16公克，驗後淨
    重1.83公克）、另案乙○○所有之海洛因7 小包（毛重11.0
    8 公克，驗後1 包未發現含法定毒品成份淨重3.31公克、2
    包含微量海洛因成分淨重4.75公克純度以0.50％計純質淨重
    0.02公克、4 包含海洛因成份合計淨重1.08公克純度24.58
    ％純質淨重0.27公克）等為其論據。訊據被告堅詞否認有何
    此部分之犯行，並辯稱：伊沒有販賣海洛因予丁○○、乙○○，丁○○及乙○○於警詢中所述均不實在，且乙○○於警
    詢時說帳冊是販賣毒品所載，應係指她自己販賣毒品而記載
    ，之後又說是記載朋友借錢，依檢方辦案經驗一看即知係乙○○自己販賣毒品所用之帳冊，而非被告販賣海洛因予乙○○等語。經查：
  (一)有關卷附之監聽譯文，公訴人並未具體指出何日之譯文與本
    案有關，然本院依其譯文上圈出「大仔」即公訴人所指之證
    人丁○○與之通話內容，並細觀如下各通通話內容【監察對
    象『阿樹』、監察電話（Ａ）、通聯電話（Ｂ）】：
    95年12月14日零時38分10秒0000000000撥入0000000000
      行動電話：「Ａ：大仔，我身上不夠錢，要拿『粗的』，
      看你身上有多少錢先拿給我；Ｂ：你在那裡；Ａ：我在『
      維禮』家；Ｂ：好」；
    95年12月14日16時9 分26秒0000000000撥出0000000000行
      動電話：「Ｂ：喂；Ａ：大仔；Ｂ：樹兄；Ａ：他們要一
      件大領『軟的』；Ｂ：誰，沒有關係你說；Ａ：『秋錦』
      他們；Ｂ：什麼；Ａ：要一件；Ｂ：那時候；Ａ：等一下
      ；Ｂ：好；Ａ：我等一下用給他們」；
    95年12月14日17時56分24秒0000000000撥出0000000000行
      動電話：「Ａ：大仔；Ｂ：做什麼；Ａ：要用一兩；Ｂ：
      好啦；Ａ：我下去馬上打給你」；
    95年12月14日18時20分31秒0000000000撥出0000000000行
      動電話：「Ｂ：喂；Ａ：大仔，現在怎麼樣；Ｂ：馬上好
      ；Ａ：馬上好喔；Ｂ：嗯；Ａ：他要先拿樣品，馬上要決
      定的；Ｂ：好，我馬上處理；Ａ：他現在皇家，我怎麼處
      理；Ｂ：我馬上好，過10分鐘再打電話給你」；
    95年12月14日20時11分34秒0000000000與0000000000行動
      電話通話：「Ｂ：大仔，你有『糖仔』好拿嗎；Ａ：你昨
      天不是有拿；Ｂ：沒有了；Ａ：我現在人還沒有上去」；
    95年12月29日9 時18分41秒0000000000撥入0000000000行
      動電話：「Ｂ：大仔你在家嗎；Ａ：沒有；Ｂ：我要『女
      生』；Ａ：我等一下才會回去；Ｂ：好」；
    觀之其內容顯現情形應係被告向綽號「大仔」拿毒品，或係
    被告告知「大仔」有買家要毒品，實非「大仔」向被告購買
    毒品之情，至於被告向「大仔」告知有毒品買家，其與「大
    仔」間之關係為何，未見公訴人主張，且本院依公訴人所提
    證據亦無從認定被告有販賣海洛因，或與綽號「大仔」有共
    同販賣海洛因等犯行，公訴人所指之監聽譯文並無從證明被
    告有販賣海洛因予證人丁○○之行為，堪認明確。
  (二)又證人丁○○之警詢中陳述係屬審判外之陳述，且無傳聞例
    外規定之適用，該警詢中之陳述自不具證據能力，已如前述
    。而其於偵查中以被告身分供稱：查扣之2.16公克之海洛因
    不是伊跟甲○○買的，也不是伊的，在被查獲現場，伊才剛
    過去幾分鐘，伊身上沒有帶東西，伊去找甲○○，結果就遇
    到警察，伊沒有跟甲○○買毒品，是去向他要毒品，伊在警
    詢時說「施用之毒品海洛因是向甲○○所購買」，警察跟伊
    說跟他拿就是向甲○○買的，所以才那樣記，伊不知道甲○○在賣海洛因及安非他命等語（詳見偵卷第55、56頁），細
    繹其內容，並無從佐證被告有販賣海洛因予證人丁○○之事
    實。
  (三)雖證人丁○○於另案審理中以被告身分供稱：對於當日在御
    花園汽車旅館226 室查獲伊跟甲○○購買的海洛因2.16公克
    ，甲○○自己的海洛因3 包、安非他命6 包，伊沒有意見；
    伊有認知開車載甲○○去交易地點是作毒品交易，但主張販
    賣海洛因、安非他命是想像競合犯，伊作有罪答辯等語（詳
    見本院96年度訴字第316 號案卷第72、74頁），惟再參以其
    於本院審理時結證稱：在御花園汽車旅館被查獲伊有海洛因
    1 包2.16公克是跟甲○○去一個叫「大哥」的人買的，伊是
    說甲○○是賣安非他命，施用海洛因，因他沒有車，伊就載
    他去買，伊在警詢中說有10次至甲○○家中買海洛因是因他
    沒有交通工具伊載他一起去買海洛因，去一個甲○○都叫「
    大哥」的人向他買，都打電話給甲○○，用無顯示的，事實
    上是載甲○○一起去買，因為他只有賣安非他，伊在96年6
    月8 日自己販賣毒品案件有承認幫忙甲○○販賣海洛因予乙○○，係因楊法官問伊乙○○指證伊在那邊一起被查獲的，
    伊說是，伊沒有承認幫助販賣海洛因予乙○○，當天是要跟
    甲○○拿安非他命，身上搜到海洛因係伊與甲○○一起去買
    的，是前天伊放在身上的，當時警察問伊跟甲○○買安非他
    命是有啦，但海洛因是伊跟甲○○找1 個「大仔」拿的，海
    洛因是伊跟他一起去買，警察問伊是不是跟甲○○買，伊說
    是一起買，警察是不是寫錯筆錄伊不知道，查獲那天一位檢
    察官問伊說伊是要向甲○○要毒品，是指要安非他命，伊自
    己案件有承認幫助販賣毒品，後來開庭再否認，事實上沒有
    向甲○○買海洛因，警察局的筆錄伊當時是說伊是跟甲○○
    去跟一個叫什麼買的，警察拍桌說亂講，跟甲○○買的就說
    是跟甲○○買的，伊要跟警察對質，當時以為講的是安非他
    命，可能是藥癮發作聽錯了筆錄才記為海洛因，伊認為都是
    安非他命，檢察官說在95年12月間至96年3 月13日間甲○○
    賣海洛因給伊10次，是伊載甲○○去買海洛因，因他知道海
    洛因是在那裡買，御花園汽車旅館查獲之海洛因是伊與甲○○合資去買的，各買各的，一個叫「大仔」的人買的，伊不
    是「大仔」，伊沒有綽號，人家都叫伊阿豪或阿致等語（本
    院卷第174 至181 頁），證人上開證述與其警詢之陳述大相
    逕庭，係恐涉及證人丁○○自己之刑責，其所為與警詢不符
    之陳述，乃人情之常，實不得僅因不具證據能力之警詢筆錄
    遽認被告有販賣海洛因予證人丁○○之犯行，堪以認定。
  (四)另證人乙○○經本院於97年1 月9 日合法傳喚，並於97年1
    月31日再次合法傳喚、拘提，均未到庭，顯有傳喚不到之情
    ，且被告於本院準備及審理程序均就證人乙○○警詢筆錄之
    證據能力表示不爭執，該證人之警詢筆錄應有證據能力。而
    證人乙○○於警詢時供稱：查獲之海洛因7 包合計毛重11.0
    8 公克、安非他命2 包毛重5.45公克、帳冊是伊本人的，該
    帳冊係別人向伊借錢伊記載的，帳冊中記載販賣毒品1 錢祥
    董18,000元、半顆38：9,000 元、四分之一38：3,000 元是
    販賣毒品所記載的，伊查獲所持有之海洛因是伊向樹兄（甲○○）購買的，都是樹兄到虎尾再打電話通知伊購買，伊使
    用之毒品係向樹兄購買，約2 、3 次，每次海洛因數量四分
    之一6,000 元，係自己施用，沒有轉賣，伊知道他向一名綽
    號「小高」的男子所購買，伊不知道「小高」的真實姓名，
    伊曾經和樹兄一起去購買，約3 至4 次，「小高」的聯絡方
    式伊不清楚等語（詳見96年3 月13日第1 、2 次警詢筆錄）
    ，及其於偵查時先以被告身分供稱：帳冊係伊戒治回來時記
    的，「冠」、「東」、「嘉龍」、「丫秋」、「丫和」、「
    嘉興」、「秋錦」、「香腸」都是向伊借錢，伊出所3 個月
    ，出所後在家照顧小孩，現在在找工作，沒有積蓄，錢是之
    前存簿的及伊母親給伊養小孩，借錢的有借有還，沒有借據
    等語；及其後具結證稱：伊有向甲○○買過毒品，伊沒有向
    陳福財、丁○○買過毒品，這2 個月內開始買，都買海洛因
    ，甲○○來斗南鎮，他去伊朋友那邊遇到他就跟他買了，1
    次四分之一錢6,000 元，一共買3 次，1 次大約都5 、6 千
    元等語（詳見96年3 月13日偵查筆錄），互酌參之，並細繹
    其內容，可知證人乙○○遭查獲之帳冊應非單純借貸明細，
    且其向被告購買海洛因之方式並非主動聯絡或係藉由他人聯
    絡，而係以偶遇方式購買，此購買方式與一般施用毒品成癮
    者迴異，顯不合常理。而公訴人認被告販賣海洛因予證人乙○○之犯行，僅有證人乙○○之單一且不合常理之指述，及
    證人乙○○持有之海洛因為其論據，其證據甚為薄弱，實無
    法令本院形成有罪之確信，至為明顯。
  (五)再者，搜索及扣押筆錄暨扣押物品目錄表、現場照片5 張等
    物，係反應被告遭查獲當時之現況，實無足為供作被告有販
    賣海洛因予丁○○、乙○○2 人之佐證，亦堪明確。
四、綜上所述，公訴人所指被告有販賣第一級毒品海洛因予證人
    丁○○、乙○○等2 人之事實，有如上之瑕疵，本院對公訴
    人起訴被告此部分犯行無法形成有罪之確信；此外，公訴人
    復未提出其他適合於證明被告犯罪事實之其他積極證據，以
    資證明被告有該部分犯行，被告此部分犯行自屬不能證明，
    依上開說明，自應為被告無罪判決之諭知。
五、另於96年3 月13日凌晨5 時許在雲林縣虎尾鎮御花園汽車旅
    館經警查獲而扣得甲○○所有之海洛因3 小包（毛重18.4公
    克，驗後合計淨重17.63 公克），為被告所有，且係供自己
    吸食之用，業經其供明在卷（詳見本院卷第205 頁反面）。
    而本院96年度訴字第499 號違反毒品危害防制條例案件中關
    於被告施用毒品，其坦承於96年3 月10日在被告嘉義住處施
    用海洛因、於96年3 月13日凌晨2 時30分許在雲林縣虎尾鎮
    御花園汽車旅館施用安非他命等事實，有該案判決書附卷足
    參，該施用海洛因時間係96年3 月10日為本件查扣海洛因之
    3 日前，其持有本件扣案海洛因3 包行為，應為上開施用海
    洛因行為所吸收，不另論持有行為，已為上開判決所敘明，
    本院自不得就此部分再予審理，附此說明。
、不另為無罪諭知部分：
    公訴意旨就被告販賣第二級毒品予綽號「可組（臺語）」之
    戊○○5 次行為，其中1 次為被告所坦承，且與證人戊○○
    於偵查、審理中之結證情節相符，已如前述。至於另外4 次
    販賣行為，雖經蒞庭檢察官於本院97年1 月9 日審理時當庭
    更正為販賣予戊○○之安非他命（指甲基安非他命）為1 次
    （詳見本院卷第173 頁反面），然該起訴書明確記載為「5
    次」，其另外之4 次實無其他證據資料足資佐證，本院原應
    為其無罪之諭知，惟公訴人認其起訴販賣第二級毒品甲基安
    非他命予丙○○、戊○○各5 次之犯行為包括之一罪，故此
    部分不另為其無罪之諭知，特此敘明。
肆、應適用之法條：
一、刑事訴訟法第299 條第1 項前段、第301 條第1 項。
二、毒品危害防制條例第4 條第2 項、第18條第1 項、第19條第
    1 項，刑法第11條、第47條第1 項、第38條第1 項第2 款。
本案經檢察官董和平到庭執行職務。
中    華    民    國    97    年    2     月    21    日
                  刑事第四庭    審判長法  官  吳福森
                                      法  官  曾鴻文
                                      法  官  李淑惠
以上正本證明與原本無異。
如不服本判決，應於判決收受後10日內，向本院提出上訴狀（須
附繕本）。
                                      書記官  林佳慧
中    華    民    國    97    年    2     月    22    日
附錄論罪科刑法條
毒品危害防制條例第4條
製造、運輸、販賣第一級毒品者，處死刑或無期徒刑；處無期徒
刑者，得併科新臺幣1 千萬元以下罰金。
製造、運輸、販賣第二級毒品者，處無期徒刑或7 年以上有期徒
刑，得併科新臺幣7 百萬元以下罰金。
製造、運輸、販賣第三級毒品者，處5 年以上有期徒刑，得併科
新臺幣5 百萬元以下罰金。
製造、運輸、販賣第四級毒品者，處3 年以上10年以下有期徒刑
，得併科新臺幣3 百萬元以下罰金。
製造、運輸、販賣專供製造或施用毒品之器具者，處1 年以上7
年以下有期徒刑，得併科新臺幣1 百萬元以下罰金。
前五項之未遂犯罰之。


司法院資訊處製作；財團法人民間司法改革基金會備份。
